【裁判字號】    92,易,1113
【裁判日期】    920704
【裁判案由】    恐嚇取財等
【裁判全文】
臺灣臺中地方法院刑事判決                        九十二年度易字第一一一三號
    公  訴  人  臺灣臺中地方法院檢察署檢察官
    被      告  丙○○
右列被告因恐嚇取財等案件，經檢察官提起公訴（九十二年度偵字第一四五八號），
本院判決如左：
    主  文
丙○○意圖為自己不法之所有，以恐嚇使人將本人之物交付，未遂，累犯，處有期徒
刑壹年陸月。
    事  實
一、丙○○前於民國（下同）八十六年間，曾因竊盜案件，經本院以八十六年度易字
    第九二五號判處有期徒刑七月，緩刑三年確定（緩刑部分後經撤銷）；復於八十
    七年間，因違反電信法案件，經本院以八十七年度訴字第一五七四號判處有期徒
    刑七月，並經臺灣高等法院臺中分院駁回上訴確定，前開二案件經接續執行，於
    八十八年十二月十日始因縮短刑期假釋出監，並於八十九年三月十日假釋付保護
    管束期滿而執行完畢。詎猶不知悔改，竟基於意圖為自己不法所有之犯意，於九
    十二年一月五日下午三時三十分許，在臺中縣太平市○○路○段與宜文街口，以
    不詳方法，竊取甲○○所有停放該處之車牌號碼ＺＴＮ－九二一號機車一輛（機
    車置物箱內有甲○○所有之皮包一只，該皮包內有甲○○之國民身分證、駕駛執
    照、郵局金融卡、健保卡、美部屋精品生活館會員卡各一張、記事簿一本及價值
    新台幣《下同》八百元之玉珮項鍊一條等物），得手後，即將機車藏放他處，並
    自該機車置物箱內取出上開皮包，帶回其位於臺中縣太平市○○里○○路三三六
    號五樓住處藏放，又自該皮包內之一紙手機維修單知悉車主甲○○之行動電話號
    碼0000000000號後，旋於同日下午四時三十分許，利用公共電話撥打
    甲○○之上開行動電話號碼與甲○○聯絡，甲○○接聽後，丙○○即佯稱其在臺
    中市○○路附近之資源回收筒拾得甲○○所有之皮包等語，甲○○聽聞後，表示
    該皮包確係其所有，旋將行動電話交由其男友乙○○接聽，丙○○即於電話中向
    乙○○恐嚇稱：「車子想不想要回去，如果想要車子，就匯款二萬元到甲○○之
    帳戶，不准報警，否則甲○○的家人可能會發生什麼事情」、「如果不匯款，要
    放火燒車，要對甲○○及她的家人不利」等語，致乙○○及站立一旁之甲○○聽
    聞後，二人均心生畏懼，而至警局報案；嗣丙○○接續撥打十餘通電話予甲○○
    及乙○○，恐嚇其等交付財物，並一再更改付款地點後，雙方始約定將二支行動
    電話機具及現金一萬元置入紙袋內，於同日晚上七時三十分許，在臺中縣太平市
    ○○路○段與宜欣路口交付。丙○○於上開時、地出面欲向乙○○收取上開財物
    時，為埋伏之員警當場查獲，因而恐嚇取財未得逞，員警並自丙○○身上查獲甲○○所有之美部屋精品生活館會員卡一張及玉珮項鍊一條，復至丙○○上開住處
    查獲甲○○所有之皮包、國民身分證、駕駛執照、郵局金融卡、健保卡、記事簿
    等物；迄於同年月十九日，警方又在臺中縣太平市○○路與中山路交會處某停止
    營業之遊樂場內查獲上開機車（業據甲○○領回）。
二、案經臺中縣警察局霧峰分局報告臺灣臺中地方法院檢察署檢察官偵查起訴。
    理  由
一、訊據被告丙○○矢口否認有右揭犯行，辯稱：伊係在臺中市○○路中山公園正門
    口旁之資源回收筒撿到甲○○的皮包，撿到後約隔十餘分鐘，看到皮包內有甲○○的名字及行動電話號碼，伊才打公共電話聯絡甲○○要將皮包歸還，剛開始是
    甲○○接聽電話，後來才改由一名男生接聽，伊被問及有無偷機車，伊有回答僅
    有看見皮包，並未偷機車，之後談話氣氛不是很好，伊便告訴他們皮包將放在何
    處，叫他們自行取回，後因該名男生要伊將皮包送回，且同意給一些錢，伊才答
    應幫他們送回，但之後打電話與他們聯絡時，他們就一直更改地點，並且因伊告
    訴他們的地點，他們表示不知道，伊才改約在伊住處附近，伊並無竊取機車，更
    無在電話中恐嚇他們交付財物，是他們自己答應給一些報酬的云云。然查：右揭
    事實業據被害人甲○○、乙○○二人於警詢及偵查中指述綦詳，且渠二人之指述
    亦互核相符；又被害人等與被告均素未謀面，且前無仇隙，倘被告確係出於好意
    歸還皮包，被害人等豈有恩將仇報，故意誣陷被告之理；再倘被告確係因拾獲被
    害人甲○○之皮包，始撥打電話聯絡歸還事宜，依常情，其僅須與被害人等約定
    一固定時間、地點即可相約見面歸還，何以如被害人等指述，被告係撥打十餘通
    電話，一直更改見面地點；另被告雖辯稱係被害人等一直更改地點云云，然倘被
    告果如其所辯係因拾得皮包欲歸還被害人，則被害人等在急於找回皮包之情況下
    ，何須一再更改見面地點，拖延歸還之時間，足見被告此部分辯詞顯與常情不符
    。又被告倘有心歸還皮包，理應在與被害人等見面時，即將被害人皮包內之全部
    財物攜出歸還，應無可能又將部分財物置於家中，再帶同被害人回家取回，是被
    告辯稱係為歸還拾得之皮包予被害人，而未出言恐嚇等語，應係被告卸責之詞，
    無足憑採；再依被害人乙○○於警詢及偵查中指述被告曾在電話中稱：「．．．
    如果想要回車子，就拿兩萬元來。」、「會放火燒車」等語，足見被告對該皮包
    係自失竊之機車取出等情，應知之甚詳，又被害人甲○○自該輛機車失竊後，亦
    僅有被告一人與之聯繫，堪認本件失竊之機車應係被告行竊無訛；此外，復有車
    輛竊盜、車牌失竊資料個別查詢報表、贓物認領保管單、贓物之照片三幀及自被
    告住處客廳之桌上起獲贓物之現場照片三幀附卷可稽，本件事證明確，被告犯行
    洵堪認定。
二、核被告所為，係犯刑法第三百二十條第一項之普通竊盜罪及同法第三百四十六條
    第三項、第一項之恐嚇取財未遂罪。被告所犯上開二罪間，有方法結果之牽連關
    係，為牽連犯，應從一重之恐嚇取財未遂罪處斷。又被告已著手於恐嚇取財犯罪
    行為之實行而不遂，為未遂犯，爰依刑法第二十六條規定減輕其刑。再被告多次
    以電話恐嚇迫使被害人甲○○、乙○○交付財物之犯行，係利用同一犯罪機會接
    續為之，為接續犯。另被告接續多次之恐嚇行為，同時侵害被害人甲○○、乙○○之法益，係一行為觸犯數罪名，屬想像競合，應從一重處斷。又被告曾因竊盜
    案件，經本院以八十六年度易字第九二五號判處有期徒刑七月，緩刑三年確定（
    緩刑部分後經撤銷）；復於八十七年間，因違反電信法案件，經本院以八十七年
    度訴字第一五七四號判處有期徒刑七月，並經臺灣高等法院臺中分院駁回上訴確
    定，前開二案件經接續執行，於八十八年十二月十日始因縮短刑期假釋出監，並
    於八十九年三月十日假釋付保護管束期滿而執行完畢後，五年以內再犯本件有期
    徒刑以上之罪，為累犯，應依刑法第四十七條規定加重其刑，並先加後減之。爰
    審酌被告犯罪之動機、目的、手段，且有如事實欄所示之前科素行，有臺灣臺中
    地方法院檢察署刑案資料查註紀錄表及臺灣高等法院被告全國前案紀錄表各一份
    在卷可稽，於前案假釋期滿後仍不知悔改之品行，及其現正值青年，不思以己力
    獲取報酬，而以竊車勒贖行為，獲取不法之利益，破壞社會秩序甚鉅，犯罪所生
    之損害自屬重大，量刑自不宜輕縱，又被告犯後猶否認犯行，不知悔悟等一切情
    狀，量處如主文所示之刑，以示懲儆。
據上論斷，應依刑事訴訟法第二百九十九條第一項前段，刑法第三百四十六條第三項
、第一項、第三百二十條第一項、第五十五條、第二十六條、第四十七條，罰金罰鍰
提高標準條例第一條前段，判決如主文。
中      華      民      國    九十二    年      七      月      四      日
                                臺灣臺中地方法院刑事第六庭
            法  官  許  月  馨
右正本證明與原本無異。
如不服本判決，應於送達後十日內向本院提出上訴狀 （須附繕本） ，上訴於台灣高
等法院台中分院。
                                    書記官
中      華      民      國    九十二    年      七      月      四      日
附錄所犯法條：
刑法第三百四十六條：
  意圖為自己或第三人不法之所有，以恐嚇使人將本人或第三人之物交付者，處六月
  以上五年以下有期徒刑，得併科一千元以下罰金。
  以前項方法得財產上不法之利益，或使第三人得之者，亦同。
  前二項之未遂犯罰之。


司法院資訊處製作；財團法人民間司法改革基金會備份。
